【裁判字號】    97,抗,226
【裁判日期】    970821
【裁判案由】    聲請迴避
【裁判全文】
臺灣高等法院高雄分院民事裁定           97年度抗字第226號
抗  告  人  甲○○
上列抗告人因聲請法官迴避事件，對於中華民國97年6 月11日臺
灣高雄地方法院97年度聲字第16號所為裁定提起抗告，本院裁定
如下：
    主  文
抗告駁回。
抗告訴訟費用由抗告人負擔。
    理  由
一、按民事訴訟法第33條第1 項第2 款所謂法官有同法第32條所
    定以外之情形，足認其執行職務有偏頗之虞，當事人得聲請
    法官迴避者，係指法官對於訴訟標的或訴訟之結果，有特別
    利害關係，或與當事人一造有密切交誼或其他相當情形，客
    觀上足疑其為不公平審判者而言。若僅係訴訟進行之指揮、
    是否容納當事人證據之調查或勘驗、或允許未在當地律師公
    會登錄之律師非以律師身分，為當事人之訴訟代理人（即俗
    稱之一般代理）等情形，雖當事人一造主觀上疑法官不公，
    在客觀上尚不得認法官執行職務有偏頗之虞。本件抗告人主
    張：其在與丙○○、乙○○間請求損害賠償事件（高雄地方
    法院97年度訴字第422 號）審理中，向受命行準備程序之法
    官郭瓊徽聲請勘驗所調得之他案件筆錄及光碟，惟受命法官
    未為之，亦不以證人身分通知該案被告丙○○、乙○○出庭
    具結，且未協助整理爭點即裁定終結準備程序，又丙○○之
    訴訟代理人楊國華、袁秀慧律師並未在高雄律師公會登錄，
    受命法官非但未將之移送律師公會懲戒，且還准其為訴訟代
    理人，顯見立場偏頗，遂依民事訴訟法第33條規定，聲請郭
    瓊徽法官迴避。查抗告人上開所指，核屬訴訟程序之指揮問
    題，依法屬法官之權責。矧法官就當事人聲明之證據，若認
    為不必要者，依民事訴訟法第286 條但書規定，本即可不為
    調查，只不過於判決理由中應予說明不予調查之理由而已，
    此於聲明勘驗之情形亦然。再，法院認為必要時，固得依職
    權訊問當事人，民事訴訟法第367 條之1 定有明文。故是否
    有必要，由法院依個案具體情形決定，屬法官職權事項，為
    審判核心內容之一，要非當事人所得置喙。又按訴訟代理人
    應委任律師為之，但經審判長許可者，亦得委任非律師為訴
    訟代理人，民事訴訟法第68條第1 項定有明文。是否許可非
    律師為訴訟代理人，審判長自得斟酌該訴訟代理人有無熟諳
    法律、代理人與所代理一方當事人關係如何等諸般情形決之
    ，如認由其代理足以保護其所代理之當事人權益，自有裁量
    准其代理之權限。且律師未在該法院登錄加入律師公師，而
    以一般代理方式在民事訴訟上受任為訴訟代理人，是否構成
    律師法之懲戒事由，並非該具體訴訟負責審理法官負有必須
    為認定之作為，且亦不負有程序上將之移送懲戒之義務，抗
    告人以該民事訴訟事件被告丙○○委任之訴訟代理人楊國華
    、袁秀慧律師未在高雄律師公會登錄，郭法官未將之移送律
    師公會懲戒，還許可其代理為由，指其有偏頗之虞云云，自
    非可取。
二、綜上，抗告人所指各情，係屬法官訴訟進行中程序指揮之事
    項，縱有不容納當事人調查證據之意見，致使抗告人主觀上
    疑有偏頗之虞，惟如前所述，上開情狀在客觀上並不足疑法
    官為不公平之審判，揆諸前揭說明，自不得認郭瓊徽法官於
    該案執行職務有偏頗之虞，且郭瓊徽法官復無民事訴訟法第
    32 條 所列各款應自行迴避情形之一，從而抗告人依同法第
    33條第1 項規定，聲請郭瓊徽法官迴避，不應准許。原法院
    因而駁回其聲請，並無違誤，抗告論旨，猶指摘原裁定不當
    ，求予廢棄，為無理由，應駁回其抗告。
    爰依民事訴訟法第495 條之1 第1 項、第449 條第1 項、第
    95條、第78條，裁定如主文。
中    華    民    國    97    年    8     月    21    日
                              民事第六庭
                                  審判長法官  許明進
                                  法      官  張明振
                                  法      官  徐文祥
以上正本證明與原本無異。
如不服本裁定應於送達後10日內向本院提出再抗告狀 (並按他造
當事人之人數附繕本)， 並繳納再抗告費新臺幣1,000 元。再為
抗告應以適用法規顯有錯誤為理由，並經本院之許可，該許可以
原裁定所涉及之法律見解具有原則上之重要性者為限，並委任律
師為代理人。
抗告人之配偶、三親等內之血親、二親等內之姻親，或抗告人為
法人、中央或地方機關時，其所屬專任人員具有律師資格並經法
院認適當者，亦得為第三審代理人。抗告人或其法定代理人具有
律師資格者及前項情形，應於提起抗告或委任時釋明之。
中    華    民    國    97    年    8     月    25    日
                                  書  記  官  陳曼智
                                                      Q


司法院資訊處製作；財團法人民間司法改革基金會備份。
